【裁判字號】    95,小上,29
【裁判日期】    950925
【裁判案由】    清償借款
【裁判全文】
臺灣臺南地方法院民事裁定              95年度小上字第29號
上  訴  人  甲○○
被  上訴人  遠東國際商業銀行股份有限公司
                        樓
法定代理人  乙○○
上列當事人間請求清償借款事件，上訴人對於中華民國95年8月
21日本院台南簡易庭95年度南小字第1326號第一審判決提起上訴
，本院裁定如下：
    主  文
上訴駁回。
第二審訴訟費用由上訴人負擔。
    理  由
一、本件上訴意旨如附件上訴狀所載。
二、按關於請求給付金錢或其他代替物或有價證券之訴訟，其標
    的金額或價額在新台幣（下同）10萬元以下者，適用小額程
    序；又對於小額程序之第一審裁判之上訴或抗告，非以其違
    背法令為理由，不得為之；上訴狀內應記載上訴理由，表明
    下列各款事項：一、原判決所違背之法令及具體內容。二、
    依訴訟資料可認為原判決有違背法令之具體事實，民事訴訟
    法第436條之8第1項、同條之24第2項、同條之25分別定有明
    文。又依同法第436條之32準用同法第468條、第469條第1款
    至第5款之規定，判決不適用法規或適用不當者，為違背法
    令，而判決有同法第469條第1款至第5款情形之一者，為當
    然違背法令。是當事人對於小額程序之第一審判決提起上訴
    ，非以其違背法令為理由，不得為之，惟以第一審判決有不
    適用法規或適用法規不當為理由時，其上訴狀或理由書應有
    具體之指摘，並揭示該法規之條項或其內容。如未依此項方
    法表明，或其所表明者，顯與上開法條規定之情形不相合時
    ，即難認為已對第一審判決之違背法令有具體之指摘，又上
    訴理由如僅引用原審判決時之攻擊防禦方法作為上訴理由，
    應認為未對原審判決有何具體之指摘，不得謂已合法表明上
    訴理由，其上訴均難認為合法。
三、本件訴訟標的金額為50,983元，是上訴人係對於小額訴訟之
    第一審判決提起上訴，且其上訴應符合前揭規範之說明。經
    查，原審判決已就兩造所簽訂之「分期付款申請書」有關「
    申請人聲明書」條款及「分期付款契約書」之約定，固屬定
    型化契約條款及定型化契約，惟上開契約並無違反消費者保
    護法第11、12條等之規定，且被告依約確實負有清償借貸本
    金及違約金之義務等情，詳實論述，雖上訴人於上訴狀仍一
    再指陳：原審判決無一處合乎消費者保護法第11條、第11
    條之1、第12條等規定之解釋，並對兩造所訂定之分期付款
    契約書明顯違背公平互惠原則、誠信原則之事實視而不見云
    云，然查，上訴人於上訴狀所陳者，均係就原審取捨證據、
    認定事實之職權行使，指摘其為不當，並就原審已論斷者，
    泛言原審適用法規有違誤，然其所指摘者並非具體指明原判
    決有如何違背法令之情事，自不能以原審未採信上訴人之答
    辯，即認判決為違背法令，是本件難認上訴人已對原判決之
    違背法令有具體指摘，依前述說明，其上訴即不合法，應予
    駁回。
四、依民事訴訟法第436條之32第2項、第444條第1項前段、第95
    條、第78條，裁定如主文。
中    華    民    國    95    年    9     月    25    日
                  民事第三庭    審判長法  官  蘇清水
                                      法  官  周紹武
                                      法  官  林彥君
以上正本係照原本作成
本件不得上訴。
中    華    民    國    95    年    9     月    25    日
                                      書記官  張豐榮


司法院資訊處製作；財團法人民間司法改革基金會備份。
